【裁判字號】    95,易,1554
【裁判日期】    951031
【裁判案由】    竊盜
【裁判全文】
臺灣高雄地方法院刑事判決              95年度易字第1554號
公  訴  人  臺灣高雄地方法院檢察署檢察官
被      告  丙○○
                    （現於臺灣高雄看守所羈押中）
上列被告因竊盜案件，經檢察官提起公訴（95年度偵字第22518
、23010 號），被告於本院準備程序中就被訴事實為有罪之陳述
，經詢問當事人意見，合議庭裁定由受命法官依簡式審判程序獨
任審理，本院判決如下：
    主  文
丙○○竊盜，處有期徒刑伍月，扣案之鑰匙壹支沒收。又竊盜，
處有期徒刑伍月。又竊盜，處有期徒刑肆月。應執行有期徒刑壹
年壹月，扣案之鑰匙壹支沒收。
    事  實
一、丙○○意圖為自己不法之所有，於民國95年8 月16日22時許
    ，在高雄市○○區○○路與重信路口，以自備鑰匙1 支啟動
    丁○○所有車號ZT-1293 號自小貨車電門而竊取之，得手後
    供己代步使用。又意圖為自己不法之所有，於同年月29日凌
    晨1 時許，在高雄縣鳳山市○○路445 巷12號後方之凱旋路
    上，見天惠企業行即甲○○所有之車號US-9928 號自小貨車
    停放於該處，鑰匙仍留在車上，即以該鑰匙啟動電門而竊取
    之，以供己代步之用。丙○○竊得前開車號US-9928 號自小
    貨車後，駕駛該車於同日凌晨1 時30分許，行經高雄縣大寮
    鄉○○路1 號（起訴書誤載為鳳林四路92號）「藍天鵝飲料
    店」時，見戊○○所有之儲冰櫃2 具、流理台1 具放置於該
    店騎樓處無人看管，即另行起意，意圖為自己不法之所有，
    徒手竊取上開儲冰櫃2 具、流理台1 具，得手後離開現場。
    嗣丙○○於95年8 月19日21時40分許，駕駛上開車號ZT-129
    3 號自小貨車行經高雄市○○區○○路547 號前時為警查獲
    ，並扣得其所有供竊車用之鑰匙1 支；復於95年8 月29日凌
    晨2 時30分許，駕駛上開車號US-9928 號自小貨車（載有竊
    得之儲冰櫃2 具、流理台1 具）行經高雄縣鳳山市○○路40
    號前時為警查獲。
二、案經高雄市政府警察局保安警察大隊、高雄縣政府警察局鳳
    山分局報請臺灣高雄地方法院檢察署檢察官偵查起訴。
    理  由
一、按本件被告丙○○所犯係死刑、無期徒刑、最輕本刑為3 年
    以上有期徒刑以外之罪，其於準備程序就前揭被訴事實均為
    有罪之陳述，經受命法官告知簡式審判程序之旨，並聽取其
    與公訴人之意見後，本院認無不得或不宜改依簡式審判程序
    進行之處，爰依刑事訴訟法第273 條之1 第1 項，裁定本件
    由受命法官獨任進行簡式審判程序，合先敘明。
二、上揭事實，業據被告於警、偵訊及本院審理時坦承不諱，核
    與證人即被害人丁○○、甲○○、戊○○於警詢時證述之情
    節相符，並有車輛竊盜車牌失竊資料個別查詢報表—查詢車
    輛認可資料1 紙、車籍作業系統—查詢認可資料2 紙、贓物
    認領保管單3 紙、查獲照片12張附卷可稽，被告前開自白核
    與事實相符，本件事證明確，其犯行堪予認定。
三、核被告所為，均係犯刑法第320 條第1 項之普通竊盜罪。被
    告竊取車號US-9928 號自小貨車係供代步使用，其行經藍天
    鵝飲料店，看到儲冰櫃及流理台時，始臨時起意，竊取該儲
    冰櫃、流理台以供變賣之事實，業據被告於本院訊問時供承
    在卷（見本院95年9 月20日訊問筆錄），是被告顯係基於各
    別之竊盜犯意，竊取上開車號US-9928 號自小貨車及竊取儲
    冰櫃、流理台，被告上開3 次竊盜犯行，均犯意各別，犯罪
    時間、地點、被害人亦均不相同，應分論併罰。公訴意旨認
    被告竊取上開車號US-9928 號自小貨車及儲冰櫃、流理台，
    係基於單一之竊盜決意所為，為接續犯，尚有未洽，附此敘
    明。爰審酌被告曾因竊盜、毒品危害防制條例等案件，經法
    院判處應執行有期徒刑11月、8 月、8 月確定，接續執行後
    於95年6 月14日假釋出獄，目前仍在假釋期間（至96年2 月
    18日始假釋期滿，上開前科未構成累犯），有臺灣高等法院
    被告前案紀錄表1 份在卷可參，竟仍不知悔改，再犯本件竊
    盜罪，且其正值青壯，竟不思以正當之方式獲取財物，而貪
    圖私欲，竊取他人之財物，侵害他人之財產安全，行為實有
    不當；惟被告犯後已坦承犯行，所竊得之物品亦均為警查獲
    而發還被害人等一切情狀，分別量處如主文所示之刑，並定
    應執行之刑，以資懲儆。扣案之鑰匙1 支，係被告所有且供
    其竊取車號ZT-1293 號自小貨車之用，業據被告於本院訊問
    時供述明確（見本院95年9 月20日訊問筆錄），為供犯罪所
    用之物，應依刑法第38條第1 項第2 款規定宣告沒收。
據上論斷，應依刑事訴訟法第273 條之1 第1 項、第284 條之1
、第299 條第1 項前段，刑法第320 條第1 項、第51條第5 款、
第38條第1 項第2 款，刑法施行法第1 條之1 ，判決如主文。
本案經檢察官乙○○到庭執行職務。
中    華    民    國    95    年    10    月    31    日
                      刑事第二庭    法  官  楊筑婷
以上正本證明與原本無異。
如不服本判決，應於收受送達後10日內向本院提出上訴書狀。
中    華    民    國    95    年    10    月    31    日
                                    書記官  林靜慧
附錄本案判決論罪科刑法條：
中華民國刑法第320條第1項
意圖為自己或第三人不法之所有，而竊取他人之動產者，為竊盜
罪，處5 年以下有期徒刑、拘役或5 百元以下罰金。


司法院資訊處製作；財團法人民間司法改革基金會備份。
